臺灣板橋地方法院刑事判決　　　　　　　　　　　　　九十三年度簡上字第二九號
　　上　訴　人　臺灣板橋地方法院檢察署檢察官
　　上　訴　人
　　即　被　告　乙○○
　　選任辯護人　柴健華律師
右上訴人因被告妨害名譽案件，不服本院九十二年度簡字第二八七九號，中華民國九
十二年十一月二十七日第一審刑事簡易判決（聲請簡易判決處刑案號：臺灣板橋地方
法院檢察署九十一年度偵字第一四九二四號），提起上訴，本院管轄之第二審合議庭
判決如左：
    主  文
原判決撤銷。
乙○○連續意圖散布於眾，而散布文字指摘足以毀損他人名譽之事，處拘役陸拾日，
如易科罰金，以佰元折算壹日。
    事  實
一、乙○○與甲○○係台北市立士林高級商業職業學校之學姊、學妹關係，二人因細
    故發生嫌隙，乙○○竟意圖散布於眾，基於誹謗之概括犯意，連續於民國九十一
    年一月七日、十六日、十七日，在台北縣蘆洲市○○路一三六號二樓其住處，多
    次利用其本人所申請之中華電信撥接帳號，透過撥接代表號（０二）00000
    000連結上網際網路之方式，以「zzz」、「ttt」等化名，於上開學校班級網
    頁「938星空留言版（http://www.slhs.tp.edu.tw）」中張貼內容為「”甲○○
    ”明明妳就是”同姓戀”好站就是好站麻不承認．．．不是”處女”的女生，男
    的也上，女的也上，真是受不了．．．妳自己都不覺的妳很髒、很噁心嗎？」、
    「真不知妳的身體有多乾淨，搞不好像”美鳳”一樣，私生活亂的不得了」、「
    反正”甲○○”人就是”犯賤”大賤人”破麻”．．．」、「甲○○是個同性戀
    ，若有被她迷到的人自己得張大眼呀可別被她給騙了哦」等文字，指摘足以毀損
    甲○○名譽之事，而使不特定之多數人得上網共見共聞。嗣經甲○○報警處理，
    始為警循線查獲。
二、案經甲○○（聲請簡易判決處刑書誤載為乙○○）訴由內政部警政署刑事警察局
    移送臺灣板橋地方法院檢察署檢察官偵查起訴。
    理  由
一、右揭事實，業據被告乙○○於本院審理時坦承不諱，核與告訴人甲○○於偵審中
    指訴之情節大致相符，並有上開留言版誹謗文章之列印網頁資料、電信使用者資
    料查詢回覆單、網際網路系統客戶資料等件附卷可稽。本案事證明確，被告之犯
    行洵堪認定。
二、核被告所為，係犯刑法第三百十條第二項之意圖散布於眾而散布文字指摘足以毀
    損他人名譽之事罪。被告先後多次張貼誹謗文字之犯行，時間緊接，所犯為構成
    要件相同之罪名，顯係基於概括之犯意而為之，應依連續犯之規定論以一罪並依
    法加重其刑；到庭執行職務之檢察官認被告各次犯行係另行起意，應分論併罰云
    云，容有未洽，併予指明。檢察官聲請簡易判決處刑意旨認被告於上開留言版張
    貼誹謗告訴人文字之犯罪時間係「自九十年十一月一日起至九十一年五月十四日
    零時止」云云，惟被告堅決否認除右揭犯罪事實外另有誹謗告訴人之犯行，經查
    ：依卷附電信使用者資料查詢回覆單、網際網路系統客戶資料，對照上開留言版
    誹謗文章之列印網頁資料上所留伺服器位址（IP address），僅能認定被告連續
    於九十一年一月七日、十六日、十七日張貼上開誹謗文字；而被告於九十一年五
    月十四日警詢時陳稱：「（問：妳何時留下該篇有關甲○○的留言文章？以何種
    化名所留？）大概是去年十一、十二月份的時候吧，至於用何種化名，因為時間
    較久所以不是記得很清楚。」（見偵卷第二十五頁）可知被告並未明確自白其係
    自九十年十一月一日起至九十一年五月十四日零時許張貼誹謗告訴人之文字，反
    而強調因時間相隔太久已記不清楚；此外無其他積極證據足資證明被告除右揭論
    罪部分外尚有其他誹謗告訴人之犯行，故聲請簡易判決處刑意旨逾右揭論罪部分
    不能證明被告犯罪，惟因公訴人認此部分與右揭論罪部分具有連續犯之裁判上一
    罪關係，自無庸另為無罪之諭知。
三、原審詳察，以被告上開犯行明確，予以論罪科刑，固屬卓見。惟查，被告意圖散
    布於眾而散布文字指摘足以毀損告訴人名譽之犯罪時間係九十一年一月七日、十
    六日及十七日，原審判決誤認被告係自九十年十一月一日起至九十一年五月十四
    日零時止張貼誹謗告訴人之文章，尚有未洽，被告據此提起上訴指摘原判決不當
    ，為有理由；又被告於告訴人班級網頁留言版連續散布上開文字，其內容刻薄惡
    毒，已嚴重毀損告訴人之名譽，檢察官上訴意旨指摘原判決處被告拘役五十日，
    量刑過輕，亦有理由；至於被告上訴意旨另認原判決量刑過重請求改判並從輕量
    刑，則無理由。從而，原判決既有上開可議之處，自應由本院管轄之第二審合議
    庭將原判決予以撤銷改判。爰審酌被告之犯罪動機、目的、手段、其連續於網站
    留言版散布上開誹謗文字已嚴重毀損告訴人之名譽，影響告訴人之學習及生活環
    境，暨被告犯後坦承犯行、態度尚稱良好等一切情狀，量處如主文第二項所示之
    刑，並諭知易科罰金之折算標準。
據上論斷，應依刑事訴訟法第四百五十五條之一第一項、第三項、第三百六十九條第
一項前段、第三百六十四條、第二百九十九條第一項前段，刑法第五十六條、第三百
十條第二項、第四十一條第一項前段，罰金罰鍰提高標準條例第一條前段、第二條，
判決如主文。
本案經檢察官李啟明聲請簡易判決處刑、由檢察官張云綺到庭執行職務。
中      華      民      國      九十三      年    四      月    八      日
                                      臺灣板橋地方法院刑事第八庭
                                          審判長法  官  樊  季  康
                                                法  官  葉  靜  芳
                                                法  官  連  育  群
右正本證明與原本無異
本件不得上訴。
                                                書記官  馬  秀  芳
中      華      民      國      九十三      年    四      月    八      日
中華民國刑法第三百一十條   (誹謗罪)
意圖散布於眾，而指摘或傳述足以毀損他人名譽之事者，為誹謗罪，處一年以下有期
、拘役或五百元以下罰金。
散布文字、圖畫犯前項之罪者，處二年以下有期徒刑、拘役或一千元以下罰金。
中華民國刑法第五十六條     (連續犯)
連續數行為而犯同一之罪名者，以一罪論。但得加重其刑至二分之一。
